{"present": {"1 Singular": {"Affirmative": "tuaraim", "Question": "an dtuaraim?", "Negative": "n\u00ed thuaraim"}, "2 Singular": {"Affirmative": "tuarann t\u00fa", "Question": "an dtuarann t\u00fa?", "Negative": "n\u00ed thuarann t\u00fa"}, "3 Singular": {"Male": {"Affirmative": "tuarann s\u00e9", "Question": "an dtuarann s\u00e9?", "Negative": "n\u00ed thuarann s\u00e9"}, "Female": {"Affirmative": "tuarann s\u00ed", "Question": "an dtuarann s\u00ed?", "Negative": "n\u00ed thuarann s\u00ed"}}, "1 Plural": {"Compressed": {"Affirmative": "tuaraimid", "Question": "an dtuaraimid?", "Negative": "n\u00ed thuaraimid"}, "Extended": {"Affirmative": "tuarann muid", "Question": "an dtuarann muid?", "Negative": "n\u00ed thuarann muid"}}, "2 Plural": {"Affirmative": "tuarann sibh", "Question": "an dtuarann sibh?", "Negative": "n\u00ed thuarann sibh"}, "3 Plural": {"Affirmative": "tuarann siad", "Question": "an dtuarann siad?", "Negative": "n\u00ed thuarann siad"}, "Passive": {"Affirmative": "tuartar", "Question": "an dtuartar?", "Negative": "n\u00ed thuartar"}}, "future": {"1 Singular": {"Affirmative": "tuarfaidh m\u00e9", "Question": "an dtuarfaidh m\u00e9?", "Negative": "n\u00ed thuarfaidh m\u00e9"}, "2 Singular": {"Affirmative": "tuarfaidh t\u00fa", "Question": "an dtuarfaidh t\u00fa?", "Negative": "n\u00ed thuarfaidh t\u00fa"}, "3 Singular": {"Male": {"Affirmative": "tuarfaidh s\u00e9", "Question": "an dtuarfaidh s\u00e9?", "Negative": "n\u00ed thuarfaidh s\u00e9"}, "Female": {"Affirmative": "tuarfaidh s\u00ed", "Question": "an dtuarfaidh s\u00ed?", "Negative": "n\u00ed thuarfaidh s\u00ed"}}, "1 Plural": {"Compressed": {"Affirmative": "tuarfaimid", "Question": "an dtuarfaimid?", "Negative": "n\u00ed thuarfaimid"}, "Extended": {"Affirmative": "tuarfaidh muid", "Question": "an dtuarfaidh muid?", "Negative": "n\u00ed thuarfaidh muid"}}, "2 Plural": {"Affirmative": "tuarfaidh sibh", "Question": "an dtuarfaidh sibh?", "Negative": "n\u00ed thuarfaidh sibh"}, "3 Plural": {"Affirmative": "tuarfaidh siad", "Question": "an dtuarfaidh siad?", "Negative": "n\u00ed thuarfaidh siad"}, "Passive": {"Affirmative": "tuarfar", "Question": "an dtuarfar?", "Negative": "n\u00ed thuarfar"}}, "past": {"1 Singular": {"Affirmative": "thuar m\u00e9", "Question": "ar thuar m\u00e9?", "Negative": "n\u00edor thuar m\u00e9"}, "2 Singular": {"Affirmative": "thuar t\u00fa", "Question": "ar thuar t\u00fa?", "Negative": "n\u00edor thuar t\u00fa"}, "3 Singular": {"Male": {"Affirmative": "thuar s\u00e9", "Question": "ar thuar s\u00e9?", "Negative": "n\u00edor thuar s\u00e9"}, "Female": {"Affirmative": "thuar s\u00ed", "Question": "ar thuar s\u00ed?", "Negative": "n\u00edor thuar s\u00ed"}}, "1 Plural": {"Compressed": {"Affirmative": "thuaramar", "Question": "ar thuaramar?", "Negative": "n\u00edor thuaramar"}, "Extended": {"Affirmative": "thuar muid", "Question": "ar thuar muid?", "Negative": "n\u00edor thuar muid"}}, "2 Plural": {"Affirmative": "thuar sibh", "Question": "ar thuar sibh?", "Negative": "n\u00edor thuar sibh"}, "3 Plural": {"Compressed": {"Affirmative": "thuar siad", "Question": "ar thuar siad?", "Negative": "n\u00edor thuar siad"}, "Extended": {"Affirmative": "thuaradar", "Question": "ar thuaradar?", "Negative": "n\u00edor thuaradar"}}, "Passive": {"Affirmative": "tuaradh", "Question": "ar tuaradh?", "Negative": "n\u00edor tuaradh"}}, "condi": {"1 Singular": {"Affirmative": "thuarfainn", "Question": "an dtuarfainn?", "Negative": "n\u00ed thuarfainn"}, "2 Singular": {"Affirmative": "thuarf\u00e1", "Question": "an dtuarf\u00e1?", "Negative": "n\u00ed thuarf\u00e1"}, "3 Singular": {"Male": {"Affirmative": "thuarfadh s\u00e9", "Question": "an dtuarfadh s\u00e9?", "Negative": "n\u00ed thuarfadh s\u00e9"}, "Female": {"Affirmative": "thuarfadh s\u00ed", "Question": "an dtuarfadh s\u00ed?", "Negative": "n\u00ed thuarfadh s\u00ed"}}, "1 Plural": {"Compressed": {"Affirmative": "thuarfaimis", "Question": "an dtuarfaimis?", "Negative": "n\u00ed thuarfaimis"}, "Extended": {"Affirmative": "thuarfadh muid", "Question": "an dtuarfadh muid?", "Negative": "n\u00ed thuarfadh muid"}}, "2 Plural": {"Affirmative": "thuarfadh sibh", "Question": "an dtuarfadh sibh?", "Negative": "n\u00ed thuarfadh sibh"}, "3 Plural": {"Compressed": {"Affirmative": "thuarfaid\u00eds", "Question": "an dtuarfaid\u00eds?", "Negative": "n\u00ed thuarfaid\u00eds"}, "Extended": {"Affirmative": "thuarfadh siad", "Question": "an dtuarfadh siad?", "Negative": "n\u00ed thuarfadh siad"}}, "Passive": {"Affirmative": "thuarfa\u00ed", "Question": "an dtuarfa\u00ed?", "Negative": "n\u00ed thuarfa\u00ed"}}, "imper": {"1 Singular": {"Affirmative": "tuaraim!", "Negative": "n\u00e1 tuaraim!"}, "2 Singular": {"Affirmative": "tuar!", "Negative": "n\u00e1 tuar!"}, "3 Singular": {"Male": {"Affirmative": "tuaradh s\u00e9!", "Negative": "n\u00e1 tuaradh s\u00e9!"}, "Female": {"Affirmative": "tuaradh s\u00ed!", "Negative": "n\u00e1 tuaradh s\u00ed!"}}, "1 Plural": {"Compressed": {"Affirmative": "tuaraimis!", "Negative": "n\u00e1 tuaraimis!"}, "Extended": {"Affirmative": "tuaradh muid!", "Negative": "n\u00e1 tuaradh muid!"}}, "2 Plural": {"Affirmative": "tuaraig\u00ed!", "Negative": "n\u00e1 tuaraig\u00ed!"}, "3 Plural": {"Compressed": {"Affirmative": "tuaraid\u00eds!", "Negative": "n\u00e1 tuaraid\u00eds!"}, "Extended": {"Affirmative": "tuaradh siad!", "Negative": "n\u00e1 tuaradh siad!"}}, "Passive": {"Affirmative": "tuartar!", "Negative": "n\u00e1 tuartar!"}}, "pastConti": {"1 Singular": {"Affirmative": "thuarainn", "Question": "an dtuarainn?", "Negative": "n\u00ed thuarainn"}, "2 Singular": {"Affirmative": "thuart\u00e1", "Question": "an dtuart\u00e1?", "Negative": "n\u00ed thuart\u00e1"}, "3 Singular": {"Male": {"Affirmative": "thuaradh s\u00e9", "Question": "an dtuaradh s\u00e9?", "Negative": "n\u00ed thuaradh s\u00e9"}, "Female": {"Affirmative": "thuaradh s\u00ed", "Question": "an dtuaradh s\u00ed?", "Negative": "n\u00ed thuaradh s\u00ed"}}, "1 Plural": {"Compressed": {"Affirmative": "thuaraimis", "Question": "an dtuaraimis?", "Negative": "n\u00ed thuaraimis"}, "Extended": {"Affirmative": "thuaradh muid", "Question": "an dtuaradh muid?", "Negative": "n\u00ed thuaradh muid"}}, "2 Plural": {"Affirmative": "thuaradh sibh", "Question": "an dtuaradh sibh?", "Negative": "n\u00ed thuaradh sibh"}, "3 Plural": {"Compressed": {"Affirmative": "thuaraid\u00eds", "Question": "an dtuaraid\u00eds?", "Negative": "n\u00ed thuaraid\u00eds"}, "Extended": {"Affirmative": "thuaradh siad", "Question": "an dtuaradh siad?", "Negative": "n\u00ed thuaradh siad"}}, "Passive": {"Affirmative": "thuarta\u00ed", "Question": "an dtuarta\u00ed?", "Negative": "n\u00ed thuarta\u00ed"}}, "subj": {"1 Singular": {"Affirmative": "go dtuara m\u00e9", "Negative": "n\u00e1r thuara m\u00e9"}, "2 Singular": {"Affirmative": "go dtuara t\u00fa", "Negative": "n\u00e1r thuara t\u00fa"}, "3 Singular": {"Male": {"Affirmative": "go dtuara s\u00e9", "Negative": "n\u00e1r thuara s\u00e9"}, "Female": {"Affirmative": "go dtuara s\u00ed", "Negative": "n\u00e1r thuara s\u00ed"}}, "1 Plural": {"Compressed": {"Affirmative": "go dtuaraimid", "Negative": "n\u00e1r thuaraimid"}, "Extended": {"Affirmative": "go dtuara muid", "Negative": "n\u00e1r thuara muid"}}, "2 Plural": {"Affirmative": "go dtuara sibh", "Negative": "n\u00e1r thuara sibh"}, "3 Plural": {"Affirmative": "go dtuara siad", "Negative": "n\u00e1r thuara siad"}, "Passive": {"Affirmative": "go dtuartar", "Negative": "n\u00e1r thuartar"}}, "verbal noun": "tuar", "verbal adjective": "tuartha"}